Images des répertoires du notaire Alexandre Maistre pour l'étude XXII
Archives nationales de France
Images des répertoires du notaire Alexandre Maistre pour l'étude XXII
15 pluviôse an III - 27 nivôse an IX (3 février 1795 - 17 janvier 1801)
MC/RE/XXII/8 - MC/RE/XXII/12
Etude XXII; Maistre, Alexandre
5 registres
Archives nationales de France
Minutes et répertoires: la loi 2008-696 du 15 juillet 2008 relative aux archives a fixé à 75 ans à compter de la date de l'acte, ou à 25 ans à compter de la date du décès de l'intéressé si ce délai est plus bref, le délai de communication des minutes et répertoires des notaires; ce délai est porté à 100 ans à compter de la date de l'acte si le document se rapporte à un mineur (code du Patrimoine, articles L213-2, 4e d et 5e).
Autres documents de l'étude (dossiers de clients, comptabilité...): s'agissant d'archives privées, ces documents sont communicables selon les modalités fixées par le déposant ou le donateur.
Certains documents ne sont pas accessibles sous leur forme originale en raison de leur mauvais état de conservation.
Registres entrés aux Archives nationales en 1943.
Images des répertoires de l’étude XXII
Archives de l'étude XXII
répertoire d'officier public ministériel
- Répertoire chronologique pour la période du 15 pluviôse an III au 4 germinal an VIII (3 février 1795 - 25 mars 1800), 15 pluviôse an III - 4 germinal an VIII (3 février 1795 - 25 mars 1800); MC/RE/XXII/8; Un registre de 155 feuillets de papier manuscrits, hauteur 37 cm x largeur 25 cm, composé de cahiers foliotés par le notaire. Le registre est en bon état.
  Registre folioté en 2003 (foliotation non visible à l'écran)
  Le répertoire contient les informations suivantes: 1. le n° de l'acte dans l'année; 2. date du jour; 3. nature de l'acte passé en brevet; 4. nature de l'acte passé en minute; 5. nom, prénom, domicile des parties, indication sur la situation et les prix des biens; 6. date d'enregistrement de l'acte; 7. droits d'enregistrement.
  Attention: seuls les actes passés en minute sont conservés; les actes mentionnés dans le répertoire comme passés en simple brevet (colonne 3) ne sont pas conservés par les notaires et ne sont donc pas versés au Minutier (ils sont remis aux clients).
  répertoire
  - Liste chronologique des actes pour la période du 15 pluviôse au 27 fructidor an III (3 février - 13 septembre 1795), 15 pluviôse - 27 fructidor an III (3 février - 13 septembre 1795); 1 r°-2 r°; 2 feuillets
  - Liste chronologique des actes pour la période du 2 vendémiaire au 1er jour complémentaire an IV (24 septembre 1795 - 17 septembre 1796), 2 vendémiaire - 1er jour complémentaire an IV (24 septembre 1795 - 17 septembre 1796); 2 r°-3v°; 2 feuillets
  - Liste chronologique des actes pour la période du 2 vendémiaire au 21 fructidor an V (23 septembre 1796 - 7 septembre 1797), 2 vendémiaire - 21 fructidor an V (23 septembre 1796 - 7 septembre 1797); 4 r°-6 v°; 2 feuillets
  - Liste chronologique des actes pour la période du 3 vendémiaire au 5è jour complémentaire an VI (24 septembre 1797 - 21 septembre 1798), 3 vendémiaire - 5è jour complémentaire an VI (24 septembre 1797 - 21 septembre 1798); 6 v°-42 v°; 36 feuillets
  - Liste chronologique des actes pour la période du 3 vendémiaire au 3è jour complémentaire an VII (24 septembre 1798 - 19 septembre 1799), 3 vendémiaire - 3è jour complémentaire an VII (24 septembre 1798 - 19 septembre 1799); 43 r°-120 v°; 77 feuillets
    - du 3 vendémiaire au 29 germinal an VII (24 septembre 1798 - 18 avril 1799), 3 vendémiaire - 29 germinal an VII (24 septembre 1798 - 18 avril 1799); 43 r°-85 r°; 42 feuillets
    - du 1er floréal au 3è jour complémentaire an VII (20 avril - 19 septembre 1799), 1er floréal - 3è jour complémentaire an VII (20 avril - 19 septembre 1799); 85 r°-120 v°; 35 feuillets
  - Liste chronologique des actes pour la période du 3 vendémiaire au 4 germinal an VIII (25 septembre 1799 - 25 mars 1800), 3 vendémiaire - 4 germinal an VIII (25 septembre 1799 - 25 mars 1800); 120 v°-155 v°; 35 feuillets
- Répertoire chronologique pour la période du 1er vendémiaire au 4 nivôse an VII (22 septembre - 24 décembre 1798), 1er vendémiaire - 4 nivôse an VII (22 septembre - 24 décembre 1798); MC/RE/XXII/9; Un registre de 25 feuillets de papier manuscrits, hauteur 24 cm x largeur 18 cm, composé d'un cahier non folioté par le notaire. Le registre est en bon état.; 1 page blanche au feuillet 2 r°.
  Ce répertoire est une copie partielle du répertoire MC/RE/XXII/8
  - Liste chronologique des actes pour la période du 1er vendémiaire au 4 nivôse an VII (22 septembre - 24 décembre 1798), 1er vendémiaire - 4 nivôse an VII (22 septembre - 24 décembre 1798); 1 r°-25 r°; 25 feuillets
- Répertoire chronologique pour la période du 3 vendémiaire au 5è jour complémentaire an VII (24 septembre 1798 - 21 septembre 1799), 3 vendémiaire - 5è jour complémentaire an VII (24 septembre 1798 - 21 septembre 1799); MC/RE/XXII/10; Un registre de 67 feuillets de papier manuscrits, hauteur 33 cm x largeur 24 cm, composé d'un cahier non folioté par le notaire. Le registre est en bon état.
  - Liste chronologique des actes pour la période du 3 vendémiaire au 29 germinal an VII (24 septembre 1798 - 18 avril 1799), 3 vendémiaire - 29 germinal an VII (24 septembre 1798 - 18 avril 1799); 2 r°-38 v°; 36 feuillets
  - Liste chronologique des actes pour la période du 1er floréal au 5è jour complémentaire an VII (20 avril - 21 septembre 1799), 1er floréal - 5è jour complémentaire an VII (20 avril - 21 septembre 1799); 39 r°-67 v°; 28 feuillets
- Répertoire chronologique pour la période du 4 germinal an VIII au 27 nivôse an IX (25 mars 1800 - 17 janvier 1801), 4 germinal an VIII - 27 nivôse an IX (25 mars 1800 - 17 janvier 1801); MC/RE/XXII/11; Le répertoire comporte 30 feuillets et fait partie d'un registre de 229 feuillets de papier manuscrits, hauteur 35 cm x largeur 24 cm, composé de cahiers foliotés par le notaire. Le registre est en bon état.
  Le registre contient aussi le répertoire du notaire Edme Camusat pour la période du du 29 nivôse an IX au 31 décembre 1806 (19 janvier 1801 - 31 décembre 1806).
  - Liste chronologique des actes pour la période du 4 germinal au 3è jour complémentaire an VIII (25 mars - 20 septembre 1800), 4 germinal - 3è jour complémentaire an VIII (25 mars - 20 septembre 1800); 1 r°-19 v°; 19 feuillets
  - Liste chronologique des actes pour la période du 2 vendémiaire au 27 nivôse an IX (24 septembre 1800 - 17 janvier 1801), 2 vendémiaire - 27 nivôse an IX (24 septembre 1800 - 17 janvier 1801); 20 r°-30 r°; 10 feuillets
- Répertoire chronologique des brevets pour la période du 12 pluviôse an III au 29 frimaire an VII (31 janvier 1795 - 19 décembre 1798), 12 pluviôse an III - 29 frimaire an VII (31 janvier 1795 - 19 décembre 1798); MC/RE/XXII/12; Le répertoire comporte 34 feuillets et fait partie d'un registre de 319 feuillets de papier manuscrits, hauteur 35 cm x largeur 24 cm, composé de cahiers foliotés par le notaire. Le registre est en bon état; le feuillet 316 est déchiré, le feuillet 292 v° est une page blanche.
  Le registre contient aussi le répertoire du notaire Louis Bertels pour la période du 1er février 1791 au 17 brumaire an VI (1er février 1791 - 7 novembre 1797).
  - Liste chronologique des brevets pour la période du 12 pluviôse an III au 29 frimaire an VII (31 janvier 1795 - 19 décembre 1798), 12 pluviôse an III - 29 frimaire an VII (31 janvier 1795 - 19 décembre 1798); 286 r°-319 r°; 33 feuillets